臺灣士林地方法院民事裁定
110年度消債清字第109號
債  務  人  許智棋（原名：許清煌）
代  理  人  王昱文律師(法扶律師)
上列債務人聲請清算事件，本院裁定如下：
    主  文
債務人許智棋（原名：許清煌）自中華民國一百一十一年七月十
四日十七時起開始清算程序。
命司法事務官進行本件清算程序。
    理  由
一、按債務人不能清償債務或有不能清償之虞者，於法院裁定開
    始更生程序或許可和解或宣告破產前，得依消債條例所定清
    算程序，向法院聲請清算，此觀消費者債務清理條例（下稱
    消債條例）第3條、第80條規定自明。又法院開始清算程序
    之裁定，應載明其年、月、日、時，並即時發生效力；法院
    裁定開始更生或清算程序後，得命司法事務官進行更生或清
    算程序；必要時得選任律師、會計師或其他適當之自然人或
    法人一人為監督人或管理人，消債條例第83條第1項、第16
    條第1項亦各有明文。
二、聲請意旨略以：伊有不能清償債務情事，前已向法院聲請與
    最大債權金融機構調解，惟調解不成立。又伊未經法院裁定
    開始更生程序或許可和解或宣告破產，爰依法聲請清算等語
    。
三、經查，債務人所主張之上開事實，有財團法人金融聯合徵信
    中心當事人綜合信用報告之前置協商專用債權人清冊（見臺
    灣新北地方法院110年度消債清字第113號卷第27至30頁）、
    調解不成立證明書（見本院卷第37頁）、債務人全戶戶籍謄
    本（見本院卷第38頁）、房屋租賃契約書（見本院卷第39至
    41頁）、民國108、109年度綜合所得稅各類所得資料清單及
    全國財產稅總歸戶財產查詢清單（見本院卷第42至43-1頁）
    、中華民國人壽保險商業同業公會保險業通報作業資訊系統
    資料查詢結果表（見本院卷第45頁）、集保戶往來參加人明
    細資料表（見本院卷第49頁）、保管帳戶客戶餘額表（見本
    院卷第50頁）、客戶存券異動明細表（見本院卷第51頁）、
    投資人於各專戶無資料明細表（見本院卷第52頁）、投資人
    於清算交割銀行未開戶明細表（見本院卷第53頁）、郵局存
    摺明細（見本院卷第54至61頁）、勞工保險被保險人投保資
    料表（見本院卷第62頁）可稽，堪信為真實。參酌債務人現
    年59歲（見本院卷第38頁），目前無業，按月領取身心障礙
    者租賃房屋租金補助新臺幣（下同）3,600元、身心障礙者
    生活補助8,836元（見本院卷第31、32頁），名下僅有93年
    出廠之汽車乙輛（見本院卷第42頁），然依其陳報之債務總
    額已達218萬1,731元（見本院卷第94至97頁）觀之，足認債
    務人之財產、勞力、信用確不能清償全部債務。此外，復查
    無消債條例第6條第3項、第8條或第82條第2項所定駁回清算
    聲請之事由，是債務人聲請清算，應屬有據。爰依首揭規定
    ，裁定開始本件清算程序，並命司法事務官進行本件清算程
    序。
四、爰裁定如主文。
中　　華　　民　　國　　111 　年　　 7　　月　　14　　日
                  民事第一庭  法  官  黃筠雅
以上正本係照原本作成。
本件裁定不得抗告。
中　　華　　民　　國　　111 　年　　7 　　月　　15　　日
                              書記官  陳芝箖